Eduardo Elías Chacón

Programador Web

Buenos Aires, Argentina | +54 9 11 33564337 | eduardo.elias.1192@gmail.com https://www.linkedin.com/in/eduardoe92/ | https://eduardoeliaschacon-portfolio.vercel.app/

PERFIL PROFESIONAL:

Desarrollador Full Stack con experiencia en el diseño, desarrollo y mantenimiento de aplicaciones web. Trabajando en proyectos que abarcan tanto el Front-end como el Back-end, destacándome en la implementación de soluciones eficientes y la optimización de la experiencia del usuario. Mi experiencia incluye la creación de aplicaciones mobile-first, páginas web y creación de APIs, con un enfoque en la calidad, la resolución de problemas y la mejora continua. Con una sólida formación técnica y una pasión por la innovación, comprometido en ofrecer resultados excepcionales y en adaptarme a nuevas tecnologías para contribuir al éxito de proyectos desafiantes.

EDUCACION:

FULL STACK DEVELOPER CORE | OCT 2023 - MAYO 2024 | DIGITAL NAO X TECMILENIO

- Desarrollo y optimización de interfaces y sistemas de usuario en el Front-end, utilizando tecnologías modernas para garantizar una experiencia de usuario fluida y atractiva.
- · Implementación de lógica, gestión de servidores y manejo de bases de datos en el Back-end, asegurando la integridad y eficiencia de las aplicaciones.

PROGRAMADOR FULL STACK | DIC 2022 - SEPT 2023 | EGG COOPERATION

- Adquisición de habilidades en programación y desarrollo con Java, bases de datos MySQL y React.js, enfocándome en la creación de soluciones robustas y escalables.
- Aplicación de principios de programación orientada a objetos, manejo de excepciones y establecimiento de conexiones a bases de datos para mejorar la funcionalidad y la estabilidad del software.

PROGRAMADOR FRONT END | MARZO 2022 - JUNIO 2023 | EIDOS GLOBAL - ACCENTURE

- Desarrollo de habilidades avanzadas en tecnologías Front-end para mejorar la creación y el diseño de interfaces de usuario.
- · Implementación de soluciones utilizando HTML, CSS, JavaScript y Bootstrap, y gestión de versiones de código con GitHub para asegurar una entrega eficiente y organizada de proyectos.

EXPERIENCIA LABORAL:

PROGRAMADOR FRONT END | IGROWKER | JUNIO 2024 - JULIO 2024

- · Desarrollé el maquetado de una aplicación web mobile-first para la gestión eficiente de eventos, garantizando una interfaz intuitiva y una experiencia de usuario optimizada en dispositivos móviles.
- Validé la viabilidad técnica y comercial del proyecto, contribuyendo a su éxito y facilitando el crecimiento profesional del equipo de desarrollo a través de soluciones innovadoras y práctica.

PROGRAMADOR FRONT END | MAKISAN TECH | JUNIO 2023 - DIC 2023

- · Desarrollo y mantenimiento de aplicaciones y páginas web, asegurando la calidad y funcionalidad continua de los productos.
- · Mejorar la experiencia del usuario y optimizar el rendimiento de los proyectos mediante la implementación de mejores prácticas de desarrollo y técnicas avanzadas de optimización.

Conocimientos Técnicos:

Java | React JS | JavaScript | Astro | Node JS | Spring MVC | POO | Principios SOLID | APIs RESTful | Bootstrap | Tailwind | MySQL | HTML | CSS | GitHub | Vercel | Figma | Postman | WordPress | Trello | Notion | Miro.

Conjunto de Habilidades:

Agile | Manejo de sistemas | Optimización de procesos | Servicio al cliente | Control de calidad | Soporte Técnico | Comunicación Efectiva | Adaptabilidad | Gestión del tiempo | Atención a los detalles | Creatividad | Pensamiento lógico y analítico | Trabajo en equipo.

IDIOMAS:

- · Español: Nativo.
- · Inglés: A1-A2.